臺灣高等法院高雄分院刑事判決　　　　 94年度上易字第530號
上　訴　人
即　被　告　乙○○
　　　　　　　　　　　號
上列上訴人因竊盜案件，不服臺灣高雄地方法院94年度易字第
751 號中華民國94年5 月18日第一審判決（起訴案號：臺灣高雄
地方法院檢察署94年度速偵字第746 號），提起上訴，本院判決
如下：
    主  文
上訴駁回。
乙○○緩刑肆年；緩刑期內付保護管束。
    事實及理由
一、本案經本院審理結果，認第一審判決關於上訴人即被告（下
    稱被告）乙○○部分其認事用法及量刑均無不當，應予維持
    ，並引用第一審判決書關於被告部分記載之事實、證據及理
    由（如附件）。被告以原審量刑過重為由提起上訴，惟被告
    所犯之罪最低刑為有期徒刑6 月，原審判處被告有期徒刑7
    月已屬低度之刑，被告指稱量刑過重為無理由，應予駁回。
二、查被告前未曾受有期徒刑以上刑之宣告，此有刑案資料查註
    紀錄表、臺灣高等法院被告前案紀錄表附卷可稽，被告因一
    時失慮，偶罹刑典，事後已坦承犯行，深具悔意，經此刑之
    宣告後，應知警惕而無再犯之虞，本院因認暫不執行其刑為
    當，予以宣告緩刑4 年，併予宣告緩刑期內付保護管束，用
    啟自新。
三、被告竊取電纜之營區，目前準備移交左訓中心使用，夜間並
    無衛兵執勤，業據軍方人員甲○○於警訊時陳述綦詳，核與
    被告稱該處所為一廢棄營區一語相符；又被告係從地上挖電
    纜而竊取之，電線管路箱內失竊之電線並非被告竊取或損壞
    等情，亦據被告於本院審理時陳述綦詳；該營區既閒置無人
    使用，且被告前往竊取電纜時，作為供電之主要設備─電線
    管路箱既已遭人破壞，則被告竊取埋於地下之電纜，實難認
    此客體為電業法所保護之客體，而應依該法第105 條規定從
    重處斷，附此敘明。
四、據上論斷，應依刑事訴訟法第368 條、第373 條、刑法第74
    條第1 款、第93條第1 項，判決如主文。
本案經檢察官林應華到庭執行職務。
中　　華　　民　　國　　94　　年　　9 　　月　　29　　日
                  刑事第八庭    審判長法  官  惠光霞
                                      法  官  洪慶鐘
                                      法  官  李淑惠
以上正本證明與原本無異。
不得上訴。
中    華    民    國    94    年    9     月    29    日
　　　　　　　　　　　　　　　　　　　書記官  邱麗莉
附件
臺灣高雄地方法院刑事判決　　　　　　　 94年度易字第751號
公　訴　人　臺灣高雄地方法院檢察署檢察官李廷輝
被　　　告　林信良
          　乙○○
上列被告因竊盜案件，經檢察官提起公訴（94年度速偵字第746
號）暨移送併案審理（94年度偵字第7750號），被告二人就被訴
及併案之事實為有罪之陳述，經本院告知簡式審判程序意旨，並
聽取公訴人及被告之意見後，本院合議庭裁定由受命法官獨任依
簡式審判程序審理，判決如下：
    主  文
林信良共同連續踰越牆垣、攜帶兇器竊盜，處有期徒刑拾月，扣
案之活動扳手、六角扳手、十字螺絲起子、大型美工刀、黑色油
壓剪壹支及綿紗手套壹付沒收之。
乙○○共同踰越牆垣、攜帶兇器竊盜，處有期徒刑柒月。扣案之
黑色油壓剪壹支沒收之。
    事  實
一、林信良基於意圖為自己不法所有之概括犯意，連續 (一) 先
    於民國94年4月3日上午9時40分許，攜帶其所有客觀上對人
    之生命、身體具有危害性可作為兇器之活動扳手、六角扳手
    、十字螺絲起子、大型美工刀各1支，至高雄市○○區○○
    路2號射擊場停車處，林信良戴上其所有之綿紗手套以上開
    工具欲竊取車牌號碼ＲＥ─1839號自小客車內汽車音響之際
    ，適有蘇景程欲進入射擊場進行練習發覺有異報警處理，為
    警當場逮捕而未得逞，並扣得林信良所有用以行竊之活動扳
    手、六角扳手、十字螺絲起子、大型美工刀各1支及綿紗手
    套1付；(二)其後復於94年4月4日上午7時許（公訴人誤載為
    94年4月3日下午4時許），承上揭竊盜之犯意夥同乙○○，
    攜帶乙○○所有客觀上對人之生命、身體具有危害性可作為
    兇器之油壓剪1支，至高雄市○○區○○路806總醫院對面閒
    置無人看管之北勝利營區，一同翻越該營區之圍牆侵入該營
    區內，共同持所攜上開工具拆卸竊取該營區內之電纜線1 批
    （規格600V.38mm2×3C約6公尺、600V.14mm2×3C約18公尺
    、3C透明線18公尺（公訴人誤載為20尺）），得手後將上開
    竊得電纜線置放在車牌號碼ＡＩ─4045號自小客車內欲變賣
    換取現金花用，惟2人因過於疲倦將車停在高雄縣大樹鄉○
    ○路中華豆花公司前睡覺，嗣於94年4月4日下午9時30分許
    ，為巡邏員警經過發覺當場查獲，並扣得其所攜之上開行竊
    工具黑色油壓剪1支及起獲上開竊得之電纜線等物。
二、案經高雄縣政府仁武分局報請臺灣高雄地方法院檢察署檢察
    官偵查起訴及移送併辦。
    理  由
一、按除被告所犯為死刑、無期徒刑、最輕本刑為3年以上有期
    徒刑之罪或高等法院管轄第一審案件者外，於法院行準備程
    序進行中，被告先就被訴事實為有罪之陳述時，審判長得告
    知被告簡式審判程序之旨，並聽取當事人、代理人、辯護人
    及輔佐人之意見後，裁定進行簡式審判程序；且受命法官行
    準備程序，與法院或審判長有同一之權限；又簡式審判程序
    之證據調查，不受刑事訴訟法第159條第1項、第161條之2、
    第161條之3、第163條之1及第164條至第170條規定之限制，
    刑事訴訟法第273條之1第1項、第279條第2項前段、第273條
    之2分別定有明文。被告林信良、乙○○所為係犯死刑、無
    期徒刑、最輕本刑為3年以上有期徒刑以外之罪，其於準備
    程序中就被訴事實為有罪之陳述，經法官告知簡式審判程序
    之旨，並聽取公訴人、被告之意見後，認為適宜由受命法官
    獨任進行簡式審判程序，依刑事訴訟法第273條之1第1項規
    定，合議庭裁定由受命法官獨任進行審判程序，合先敘明。
二、訊據被告林信良、乙○○對於前開犯罪事實均坦承不諱，核
    與被害人丙○○、證人蘇景程及告訴代理人甲○○於警詢所
    述相符，被告2人對於渠等於警詢之證述亦不爭執證據能力
    ，自得採為證據。另並有高雄縣政府警察局仁武分局大樹分
    駐所扣押筆錄、扣押物品目錄表、贓物認領保管單各1紙、
    相片4張及高雄市政府警察局左營分局四海派出所扣押筆錄
    、扣押物品目錄表、贓物認領保管單各1紙可憑，足見被告
    之自白與事實相符，堪予採信，本件事證明確，被告2人之
    犯行均堪認定。
三、按刑法第321條第1項第3款之攜帶兇器竊盜罪，係以行為人
    攜帶兇器竊盜為其加重條件，此所謂兇器，其種類並無限制
    ，凡客觀上足對人之生命、身體、安全構成威脅，具有危險
    性之兇器均屬之（最高法院79年臺上字第5253號判例參照）
    。查扣案之活動扳手、六角扳手、十字螺絲起子、大型美工
    刀、油壓剪各1支，均足以拆解汽車音響及電纜線，堪認質
    地堅硬，依社會一般觀念均足以對人之生命、身體安全構成
    威脅，在客觀上顯然具有危險性，應屬兇器。故核被告林信
    良就犯罪事實（一）之所為，係犯刑法第321條第1項第3款
    、第2項之攜帶兇器竊盜未遂罪。被告二人就犯罪事實（二
    ）部分，係犯刑法第321條第1項第2款、第3款踰越牆垣攜帶
    兇器竊盜罪。被告二人就此部分犯行有犯意聯絡及行為分擔
    ，為共同正犯。公訴意旨就此部分漏未敘及被告2人所犯踰
    越牆垣之加重條件行為部分，容有未洽，附此敘明。被告林
    信良先後2次加重竊盜既、未遂犯行，時間緊接，所犯構成
    要件相同之罪名，顯係基於概括犯意反覆為之，應依刑法第
    56條連續犯規定，從一重論以連續踰越牆垣攜帶兇器竊盜罪
    ，並加重其刑。公訴人雖未就被告林信良於94年4月3日加重
    竊盜未遂部分犯行起訴，但此部分與起訴部分有連續犯之裁
    判上一罪關係，已如前述，本院自得併予審究。爰審酌被告
    2人缺錢花用下手竊盜之犯罪動機、2人智識程度不高均僅國
    中畢業、犯罪所得物品均已歸還被害人暨犯後態度良好等一
    切情狀，判處如主文所示之刑，以示懲儆。至扣案之活動扳
    手、六角扳手、十字螺絲起子、大型美工刀各1支及綿紗手
    套1 付為被告林信良所有，另扣案油壓剪1支則為被告乙○
    ○所有，業據被告2人自承在卷，均係供犯罪所用之物，應
    依刑法第38條第1項第2款沒收。
據上論斷，應依刑事訴訟法第299 條第1 項前段、第273 條之 1
第1項、第284條之1，刑法第28條、第56條、第321條第1項第2款
、第3款、第38條第1項第2款，罰金罰鍰提高標準條例第1條前段
，判決如主文。
本案經檢察官李廷輝到庭執行職務。
中　　華　　民　　國　　94　　年　　5　　月　　18   　日
                  鳳山刑事第2庭
                  法　官  廖建瑜
以上正本證明與原本無異。
如不服本判決，應於收受送達後10日內向本院提出上訴書狀。
　　　   　       書記官  張家榮
中　　華　　民　　國　　94　　年　　5 　　月　　19　　日
中華民國刑法第321條
犯竊盜罪而有左列情形之一者，處 6 月以上、 5 年以下有期徒
刑：
一  於夜間侵入住宅或有人居住之建築物、船艦或隱匿其內而犯
之者。
二  毀越門扇、牆垣或其他安全設備而犯之者。
三  攜帶兇器而犯之者。
四  結夥三人以上而犯之者。
五  乘火災、水災或其他災害之際而犯之者。
六  在車站或埠頭而犯之者。
前項之未遂犯罰之。
